# 股份支付计划的取消

提问人：klevin224711 时间：2011-07-02 12:01:35
请问陈版，准则讲解中说，取消和结算股份支付，做加速行权处理。取消和结算时支付给职工的款项作为权益回购处理，回购支付的款项高于权益工具在回购日的公允价值部分，计入当期损益。我的疑问是，权益结算的股份支付，不确认等待期内的公允价值变动，那么已经确认的权益工具的公允价值与回购日的权益工具的公允价值不等，这个差额如何处理呢？ DR：当期损益 权益工具（此处是回购日的公允价值，它与已确认的权益工具授予日的公允价值不等的话，授予日确认的资本公积一直挂在账上吗） CR：银行存款

回答人：chenyiwei
应当看作两笔交易： 1 、按回购日公允价值回购权益工具，回购日公允价值与原账面价值之间的差额按 37 号准则第十一条规定计入权益。 借：资本公积（回购日原账面价值），借／贷：资本公积，贷：银行存款 2 、额外支付一笔高于回购日公允价值的对价，计入当期损益： 借：管理费用，贷：银行存款

提问人：ying0518 时间：2013-01-10 09:34:43
请教陈版，在等待期内，预计可行权条件中的业绩条件很可能达不到，是不是可以冲回以前确认的股份支付金额？如企业授予员工一项等待期 3 年的期权，业绩要求是 3 年后净利润比目前增值20%，等待期的第 2 年底预计第 3 年净利润无法达成规定业绩，是不是可以将已经提取的费用全部冲回？ 根据讲解 2010 第 189 页，等待期长度确定后，业绩条件为非市场条件的，如果后续信息表明需哟啊调整对可行权情况的估计的，应对前期估计进行修改。我理解可以冲回。 是不是可以这样理解？

回答人：chenyiwei
我理解是。